# 关于租赁期处理的问题

提问人：北方守望者 时间：2021-03-19 12:04:00
陈老师：是这样，为解决单身职工住房问题，我公司租赁 1 套房屋用做职工宿舍，并与出租人（个人）签定了 3 年房屋租赁合同，约定租赁期为2021 年 2 月-2024年 2 月，每年租金 18000 ，考虑到我公司 2021 年自建 1 栋宿舍楼可能在 2022 年 5 月完工也可能推迟完工，完工后租赁的宿舍需要退租，故在合同中约定双方都有权提前解除合同，提前解除合同的需提前 1 个月告知对方并协商一致即可，无需负经济赔偿，协商一致前房屋租赁均有效。考虑到前期我公司与该出租人关系预计 2022 年完工可以退租无需负经济赔偿，这种情况我确定的使用权资产、租赁负债能否按照 2 年进行处理。

回答人：chenyiwei
这种情况应当属于“ 承租人有终止租赁选择权，即有权选择终止租赁该资产，且合理确定很可能行使该选择权”的情形，因此应当合理估计自建宿舍楼可供搬入的时间，据此合理确定对租赁期的最佳估计，以此为基础确认使用权资产和租赁负债。